【裁判字號】    97,交簡上,298
【裁判日期】    980227
【裁判案由】    過失傷害
【裁判全文】
臺灣高雄地方法院刑事判決           97年度交簡上字第298號
公  訴  人  臺灣高雄地方法院檢察署檢察官
上  訴  人
即  被  告  甲○○
上列上訴人即被告因過失傷害案件，不服本院97年度審交簡字第
2049號中華民國97年10月31日刑事簡易判決（聲請簡易判決處刑
案號：97年度偵字第10392 號），提起上訴，本院管轄第二審之
合議庭判決如下：
    主  文
上訴駁回。
甲○○緩刑貳年。
    事  實
一、甲○○於民國96年11月16日13時10分許，駕駛車牌號碼6795
    -JG 號自用小客車沿高雄市○○○路由西往東方向行駛，行
    經該路段與錦田路交岔路口時，本應注意汽車行駛時，駕駛
    人應注意車前狀況，並隨時採取必要之安全措施，而依當時
    情形，又無不能注意之情事，而適有乙○○駕駛車號DG-296
    9 號之自用小客車同向在前，且因等待左轉臨時停車於上開
    路口，甲○○竟因於行駛中低頭撿取物品以致分心而疏未注
    意及此，不慎自後追撞該車號DG-2969 號之自用小客車後車
    尾處，致乙○○受有頭部損傷及多處挫傷等傷害；甲○○於
    肇事後，仍停留現場，且於有偵查犯罪權限之機關及公務員
    發覺其犯罪前，即主動向據報前往處理之員警自承係其駕車
    發生上揭車禍並自動接受裁判，進而查悉上情。
二、案經乙○○訴由高雄縣政府警察局新興分局報請臺灣高雄地
    方法院檢察署檢察官偵查後聲請逕以簡易判決處刑。
    理  由
壹、程序部分：
一、按被告經合法傳喚，無正當之理由不到庭者，得不待其陳述
    ，逕行判決，刑事訴訟法第371 條定有明文。次按對於簡易
    判決處刑不服而上訴者，得準用上開規定，此觀諸刑事訴訟
    法第455 條之1 第3 項之規定自明。是本件上訴人即被告甲
    ○○經本院合法傳喚後，無正當理由未到庭，本院爰不待其
    陳述，而為一造辯論判決，合先敘明。
二、證據能力部分：
（一）按被告以外之人於偵查中向檢察官所為之陳述，除顯有不
      可信之情況者外，得為證據，刑事訴訟法第159 條之1 第
      2 項定有明文。因此，證人即告訴人乙○○於偵查中之證
      詞，對被告而言，雖屬被告以外之人於偵查中向檢察官所
      為之陳述，惟上開證人即告訴人乙○○陳述證詞時，業於
      證述前具結（見偵卷第9 頁），亦無證據顯示檢察官在偵
      查時有不法取供之情形，且據證人做成證據之外部情狀，
      亦無證據顯示上開證述有顯不可信之情況，揆諸上揭說明
      ，上開證人於偵查中之證述，均具有證據能力。
（二）按被告以外之人於審判外之陳述，雖不符前4 條之規定，
      而經當事人於審判程序同意作為證據，法院審酌該言詞陳
      述或書面陳述作成時之情況，認為適當者，亦得為證據；
      又當事人、代理人或辯護人於法院調查證據時，知有第15
      9 條第1 項不得為證據之情形，而未於言詞辯論終結前聲
      明異議者，視為有前項之同意，刑事訴訟法第159 條之5
      定有明文。查本件證人即告訴人乙○○於96年11月16日由
      高雄縣政府警察局交通大隊警詢問案發狀況，並據以製作
      交通事故談話紀錄，事後再於96年12月11日前往該單位製
      作警詢筆錄，及卷附之本件道路交通事故現場圖、道路交
      通事故調查報告表（一）（二）、高雄市立聯合醫院96年
      11 月16 日高市衛醫字第3001號診斷證明書各1 份等證據
      ，依法性質上固均屬傳聞證據，且無刑事訴訟法第159 條
      之1至 之4 明定之例外情形，依法原不具證據能力；然參
      以此等陳述既經檢察官、被告均明知其有第159 條第1 項
      不得為證據之情形，猶未於言詞辯論終結前聲明異議，本
      院復審酌該等陳述作成之外部情況並無不當，揆諸上揭法
      條說明，本院自得逕將上開證據方法均採為認定事實之依
      據。至本件現場蒐證照片5 幀，均係為傳達當時現場情況
      ，透過機器所得之物，而透過機械之正確性以保障照片傳
      達情形與現場實況在內容上之一致性，即照片並不存在人
      對現實情形之知覺、記憶所經常發生的表現錯誤，是認照
      片之性質係非供述證據，並無傳聞法則之適用，且亦別無
      證據證明上開蒐證照片有經偽造、變造或不法之情形，自
      均亦有證據能力。
貳、實體部分：
一、上揭犯罪事實，業經上訴人即被告甲○○（下稱被告）於本
    院審理時坦承不諱，核與證人即告訴人乙○○於警詢、偵訊
    中指訴屬實（見偵卷第6 頁、第7 頁、警卷第2 頁、第7 頁
    ），並有本件道路交通事故現場圖、道路交通事故調查報告
    表（一）（二）、高雄市立聯合醫院96年11月16日高市衛醫
    字第3001號診斷證明書各1 份及現場照片5 幀等證據在卷可
    稽（見警卷第3 頁至第5 頁、第9 頁、第17頁至第19頁）。
    是被告甲○○之自白合於事實，得為認定事實之依據。又按
    汽車行駛時，駕駛人應注意車前狀況及兩車併行之間隔，並
    隨時採取必要之安全措施，道路交通安全規則第94條第3 項
    定有明文；查本件被告甲○○駕駛上開自用小客車，原應注
    意上揭道路交通安全規定，且衡之案發時、地天候晴朗、日
    間自然光線、市區道路○○道路乾燥無缺陷、無障礙物、視
    距良好行車管制號誌正常，並無不能注意之情事，詎其應注
    意、能注意而疏未注意，竟疏未注意而不慎自後追撞該車號
    DG-2969 號之自用小客車後車尾處，以肇致本件交通事故，
    造成告訴人乙○○受有頭部損傷及多處挫傷等傷害，是被告
    甲○○之過失行為與告訴人乙○○所受傷害結果二者間，具
    有相當因果關係，足認被告甲○○之行為係肇事原因，是被
    告甲○○自應負本件過失傷害責任。據上，本件事證明確，
    上揭被告甲○○之過失傷害犯行，洵堪認定。
二、核被告甲○○所為，係犯刑法第284 條第1 項前段過失傷害
    罪。又被告甲○○於本件肇事後仍停留於案發現場，並於有
    偵查犯罪權限之機關及公務員發覺其犯罪前，主動向負責處
    理之員警自承其因駕車發生前揭車禍，進而接受裁判等情，
    業經證人即告訴人乙○○於偵訊中陳述明確（見偵卷第7 頁
    ），並有交通事故紀錄表2 份附卷可查，是被告甲○○此舉
    合於刑法第62條自首要件一節，亦堪認定，應依刑法第62條
    前段規定，減輕其刑。原審以被告甲○○罪證明確，因而適
    用刑法第284 條第1 項前段、第62條前段、第41條第1 項前
    段、刑法施行法第1 條之1 ，並審酌被告甲○○駕駛汽車，
    本應注意車前狀況，並隨時採取必要之安全措施，竟於行駛
    中低頭拾物，致未注意車前狀況，自後追撞在前由告訴人乙
    ○○所駕駛之汽車，致告訴人受有上揭傷害等一切具體情狀
    ，判處被告甲○○拘役55日，如易科罰金，以新臺幣1,000
    元折算1 日，其認事用法均無違誤，量刑亦屬妥適。被告甲
    ○○上訴意旨係以其已與告訴人乙○○達成和解，請求給予
    緩刑等語，並未另指摘原審判決認事用法有何違背法令之處
    ，故其提起上訴，為無理由，應予駁回。惟被告甲○○前未
    曾因故意犯罪受有期徒刑以上刑之宣告，有臺灣高等法院被
    告前案紀錄表1 份在卷足憑，其因一時駕車不慎，偶罹刑典
    ，本院斟酌被告甲○○於本院審理中已能坦承過失犯行，犯
    後態度尚佳，且業與告訴人乙○○達成和解，此有98年1 月
    14日和解書附卷可憑（見本院卷第30頁），告訴人乙○○亦
    於本院表示願意原諒被告甲○○（見本院卷第28頁），諒經
    此罪刑之宣告後，當知所警惕，信無再犯之虞，本院認前開
    所宣告之刑，以暫不執行為適當，爰依刑法第74條第1 項第
    1 款之規定，予以宣告緩刑2 年，以啟自新。
據上論結，應依刑事訴訟法第455 條之1 第1 項、第3 項、第36
8 條，刑法第74條第1 項第1 款，判決如主文。
中    華    民    國    98     年     2   月    27    日
                  交通法庭  審判長法  官 簡志瑩
                                  法  官 曾子珍
                                  法  官 王參和
以上正本證明與原本無異。
不得上訴。
中    華    民    國    98    年    3     月    2     日
                                  書記官 陳惠玲
附錄本判決論罪科刑之法條：
中華民國刑法第284條
因過失傷害人者，處6 月以下有期徒刑、拘役或500 元以下罰金
，致重傷者，處1 年以下有期徒刑、拘役或500 元以下罰金。從
事業務之人，因業務上之過失傷害人者，處1 年以下有期徒刑、
拘役或1 千元以下罰金，致重傷者，處3 年以下有期徒刑、拘役
或2 千元以下罰金。


司法院資訊處製作；財團法人民間司法改革基金會備份。
